臺灣高等法院刑事判決　　　　　　　　94年度上訴字第2100號
上　訴　人
即　被　告　甲○○
上列上訴人因違反毒品危害防制條例案件，不服臺灣基隆地方法
院94年度訴字第326號，中華民國94年5月18日第一審判決（起訴
案號：臺灣基隆地方法院檢察署94年度毒偵字第826號），提起
上訴，本院判決如下：
    主  文
原判決撤銷。
甲○○連續施用第一級毒品，處有期徒刑拾月，扣案之第一級毒
品海洛因拾壹包（淨重陸點參參公克）沒收銷燬，包裝袋拾壹個
、注射針筒肆支、藥鏟壹支、橡皮管壹條均沒收；又連續施用第
二級毒品，處有期徒刑陸月，扣案之第二級毒品安非他命柒包（
含袋毛重陸點零伍肆公克）內之安非他命均沒收銷燬，包裝袋柒
個沒收。應執行有期徒刑壹年貳月，扣案之第一級毒品海洛因拾
壹包（淨重陸點參參公克）、第二級毒品安非他命柒包（含袋毛
重陸點零伍肆公克）內之安非他命均沒收銷燬，包裝袋拾捌個、
注射針筒肆支、藥鏟壹支、橡皮管壹條均沒收。
    事  實
一、甲○○於民國88年間因施用毒品，經台灣基隆地方法院（以
    下簡稱基隆地院）裁定送勒戒處所觀察、勒戒，經認有繼續
    施用傾向，由基隆地院裁定令入戒治處所強制戒治，於89年
    5月31日執行戒治，同年11月2日裁定停止戒治，嗣經基隆地
    院於89年10月20日裁定撤銷停止戒治，再入戒治所戒治，至
    90年12月24日戒治期滿，經臺灣基隆地方法院檢察署檢察官
    （以下簡稱基隆地檢署）於91年8月2日以91年度戒毒偵字第
    50號處分不起訴。又於93年間因施用第一級、第二級毒品，
    經判處有期徒刑7月、3月，應執行有期徒刑9月確定（現正
    服刑中）。猶不知悔改，復基於施用第一級毒品海洛因、第
    二級毒品安非他命之概括犯意，自93年10月下旬起至94 年3
    月8日上午止，在基隆市安樂區○○○路208巷138弄3號2樓
    ，以針筒注射方式施用海洛因，約2、3日施用1次；又自93
    年11月下旬起至94年3月8日上午止，在前開地點，以鋁箔紙
    加熱燒烤方式施用安非他命，平均1週施用1次。嗣於94年3
    月9日17時許，在基隆市安樂區○○○路208巷138弄3號2樓
    為警緝獲，並扣得第一級毒品海洛因11包（淨重6.33公克
    ）、第二級毒品安非他命7包（含袋毛重6.054公克）、及甲
    ○○所有用以施用毒品海洛因之注射針筒4支、藥鏟1支、橡
    皮管1條。
二、案經內政部警政署鐵路警察局第一警務段報請臺灣基隆地方
    法院檢察署檢察官偵查起訴。
    理  由
一、訊據上訴人即被告甲○○對於上開事實坦承不諱，被告為警
    查獲時，所採尿液經送驗結果，呈嗎啡、甲基安非他命類陽
    性反應，有台灣檢驗科技股份有限公司之濫用藥物尿液檢驗
    報告存卷足稽（偵查卷第45頁），被告經查獲之白粉11包，
    及白色或無色透明結晶或結晶性粉末7包，經送驗結果，11
    包白粉，含第一級級毒品海洛因成分，合計淨重6.33公克；
    7包白色或無色透明結晶或結晶性粉末，含袋毛重6.054 公
    克，檢出甲基安非他命成分，有法務部調查局94年5月6日調
    科壹字第320002766號鑑定通知書及行政院衛生署管制藥品
    管理局94年9月9日檢驗成績紙書各1紙在卷可按，此外復有
    被告所有供施用毒品海洛因所用之注射針筒4支、藥鏟1支、
    橡皮管1條，可資佐證，被告自白核與事實相符。又被告前
    因施用毒品，於90年12月24日戒治期滿，有本院被告前案紀
    錄表在卷足考，其於強制戒治完畢後5年內，再犯本件施用
    毒品海洛因、安非他命之犯行，事證明確，應依法論科。
二、核被告所為，係犯毒品危害防制條例第10條第1項、第2項施
    用第一級、第二級毒品罪。其施用前、後之持有毒品海洛因
    、安非他命之低度行為，為施用之高度行為所吸收，不另論
    罪。被告前後多次施用第一級、第二級毒品之犯行，各時間
    緊接，犯罪構成要件，顯均係基於概括犯意反覆為之，均應
    依連續犯規定論以一罪，並均依法加重其刑。檢察官雖僅起
    訴被告至94年3月5日止之施用安非他命之犯行，然其餘各次
    施用安非他命犯行，與已起訴部分具連續犯裁判上一罪之關
    係，本院自得併予審理；又檢察官雖起訴被告施用毒品海洛
    因至94年3月9日8時許止，惟被告於本院審理時供承僅施用
    至同年3月8日止，亦查無確切證據足認被告施用毒品海洛因
    至同年3月9日，因檢察官認94年3月9日之施用毒品海洛因犯
    行，與本院前開認定之施用毒品海洛因犯行，有連續犯裁判
    上一罪之關係，爰就被告被訴94年3月9日之施用毒品海洛因
    犯行不另為無罪之諭知。被告所犯前開二罪，犯意各別，行
    為互殊，應分論併罰。
三、原審判決認被告事證明確，予以論罪科刑，固非無見，惟
    (1)被告經查獲之地點，係基隆市安樂區○○○路208巷138
    弄3號2樓，原判決誤載為基隆市○○區○○路437巷20之2號
    3樓，(2)原審判決未待毒品海洛因送驗結果，復未將毒品安
    非他命送驗，以確認扣案毒品究係何屬；(3)原審諭知沒收
    銷燬之毒品海洛因、安非他命數量有誤。被告上訴雖無理由
    ，原審判決既有上開不當，爰將原判決撤銷改判。爰審酌被
    告曾因施用毒品經觀察勒戒及強制戒治之處分完畢，猶再犯
    本案，顯見被告戒毒意志薄弱、犯罪動機、施用毒品之頻率
    及次數暨犯後坦承犯行態度好等一切情狀，分別量處如主文
    所示之刑，並定其應執行之刑。扣案之第一級毒品海洛因
    11包，淨重6.33公克、第二級毒品安非他命7包（含袋毛重
    6.054公克）其內之安非他命，應依毒品危害防制條例第18
    條第1項前段之規定，宣告沒收銷燬之；扣案之毒品海洛因
    之包裝袋11個、注射針筒4支、藥鏟1支、橡皮管1條，為被
    告所有，供施用或包裝毒品海洛因所用之物，及毒品安非他
    命之包裝袋7個，係被告所有，供包裝所施用毒品安非他命
    所用，業據被告陳述明確，均依刑法第38條第1項第2款之規
    定，宣告沒收。
據上論斷，應依刑事訴訟法第369條第1項前段、第364條、第299
條第1項前段、毒品危害防制條例第10條第1項、第2項、第18條
第1項前段、刑法第11條前段、第56條、第51條第5款、第38條第
1項第2款，判決如主文。
本案經檢察官柯麗鈴到庭執行職務。
中　　華　　民　　國　　94　　年　　9 　　月　　30　　日
　　　　　　　　　刑事第十六庭  審判長法　官  曾德水
　　　　　　　　　　　　　　　　　    法　官  范清銘
　　　　　　　 　 　　　　　　　　　　法　官  杜惠錦
以上正本證明與原本無異。
施用第一級毒品部分如不服本判決，應於收受送達後十日內向本
院提出上訴書狀，其未敘述上訴之理由者並得於提起上訴後十日
內向本院補提理由書（均須按他造當事人之人數附繕本）。
施用第二級毒品部分不得上訴。
                                      書記官   楊秋鈴
中　　華　　民　　國　　94　　年　　9 　　月　　30　　日
附錄：本案論罪科刑法條全文
毒品危害防制條例第10條第1項、第2項
施用第 1 級毒品者，處六月以上五年以下有期徒刑。
施用第 2 級毒品者，處三年以下有期徒刑。
